<?xml version='1.0' encoding='utf-8'?>
<verb default="fóbair" disambig="">
  <verbalNoun default="fóbairt" />
  <verbalAdjective default="fóbartha" />
  <tenseForm default="fóbair" tense="Past" dependency="Indep" person="Base" />
  <tenseForm default="fóbraíomar" tense="Past" dependency="Indep" person="Pl1" />
  <tenseForm default="fóbraíodar" tense="Past" dependency="Indep" person="Pl3" />
  <tenseForm default="fóbraíodh" tense="Past" dependency="Indep" person="Auto" />
  <tenseForm default="fóbair" tense="Past" dependency="Dep" person="Base" />
  <tenseForm default="fóbraíomar" tense="Past" dependency="Dep" person="Pl1" />
  <tenseForm default="fóbraíodar" tense="Past" dependency="Dep" person="Pl3" />
  <tenseForm default="fóbraíodh" tense="Past" dependency="Dep" person="Auto" />
  <tenseForm default="fóbraíodh" tense="PastCont" dependency="Indep" person="Base" />
  <tenseForm default="fóbraínn" tense="PastCont" dependency="Indep" person="Sg1" />
  <tenseForm default="fóbraíteá" tense="PastCont" dependency="Indep" person="Sg2" />
  <tenseForm default="fóbraímis" tense="PastCont" dependency="Indep" person="Pl1" />
  <tenseForm default="fóbraídís" tense="PastCont" dependency="Indep" person="Pl3" />
  <tenseForm default="fóbraítí" tense="PastCont" dependency="Indep" person="Auto" />
  <tenseForm default="fóbraíodh" tense="PastCont" dependency="Dep" person="Base" />
  <tenseForm default="fóbraínn" tense="PastCont" dependency="Dep" person="Sg1" />
  <tenseForm default="fóbraíteá" tense="PastCont" dependency="Dep" person="Sg2" />
  <tenseForm default="fóbraímis" tense="PastCont" dependency="Dep" person="Pl1" />
  <tenseForm default="fóbraídís" tense="PastCont" dependency="Dep" person="Pl3" />
  <tenseForm default="fóbraítí" tense="PastCont" dependency="Dep" person="Auto" />
  <tenseForm default="fóbraíonn" tense="PresCont" dependency="Indep" person="Base" />
  <tenseForm default="fóbraím" tense="PresCont" dependency="Indep" person="Sg1" />
  <tenseForm default="fóbraímid" tense="PresCont" dependency="Indep" person="Pl1" />
  <tenseForm default="fóbraítear" tense="PresCont" dependency="Indep" person="Auto" />
  <tenseForm default="fóbraíonn" tense="PresCont" dependency="Dep" person="Base" />
  <tenseForm default="fóbraím" tense="PresCont" dependency="Dep" person="Sg1" />
  <tenseForm default="fóbraímid" tense="PresCont" dependency="Dep" person="Pl1" />
  <tenseForm default="fóbraítear" tense="PresCont" dependency="Dep" person="Auto" />
  <tenseForm default="fóbróidh" tense="Fut" dependency="Indep" person="Base" />
  <tenseForm default="fóbróimid" tense="Fut" dependency="Indep" person="Pl1" />
  <tenseForm default="fóbrófar" tense="Fut" dependency="Indep" person="Auto" />
  <tenseForm default="fóbróidh" tense="Fut" dependency="Dep" person="Base" />
  <tenseForm default="fóbróimid" tense="Fut" dependency="Dep" person="Pl1" />
  <tenseForm default="fóbrófar" tense="Fut" dependency="Dep" person="Auto" />
  <tenseForm default="fóbródh" tense="Cond" dependency="Indep" person="Base" />
  <tenseForm default="fóbróinn" tense="Cond" dependency="Indep" person="Sg1" />
  <tenseForm default="fóbrófá" tense="Cond" dependency="Indep" person="Sg2" />
  <tenseForm default="fóbróimis" tense="Cond" dependency="Indep" person="Pl1" />
  <tenseForm default="fóbróidís" tense="Cond" dependency="Indep" person="Pl3" />
  <tenseForm default="fóbrófaí" tense="Cond" dependency="Indep" person="Auto" />
  <tenseForm default="fóbródh" tense="Cond" dependency="Dep" person="Base" />
  <tenseForm default="fóbróinn" tense="Cond" dependency="Dep" person="Sg1" />
  <tenseForm default="fóbrófá" tense="Cond" dependency="Dep" person="Sg2" />
  <tenseForm default="fóbróimis" tense="Cond" dependency="Dep" person="Pl1" />
  <tenseForm default="fóbróidís" tense="Cond" dependency="Dep" person="Pl3" />
  <tenseForm default="fóbrófaí" tense="Cond" dependency="Dep" person="Auto" />
  <moodForm default="fóbraíodh" mood="Imper" person="Base" />
  <moodForm default="fóbraím" mood="Imper" person="Sg1" />
  <moodForm default="fóbair" mood="Imper" person="Sg2" />
  <moodForm default="fóbraímis" mood="Imper" person="Pl1" />
  <moodForm default="fóbraígí" mood="Imper" person="Pl2" />
  <moodForm default="fóbraídís" mood="Imper" person="Pl3" />
  <moodForm default="fóbraítear" mood="Imper" person="Auto" />
  <moodForm default="fóbraí" mood="Subj" person="Base" />
  <moodForm default="fóbraímid" mood="Subj" person="Pl1" />
  <moodForm default="fóbraítear" mood="Subj" person="Auto" />
</verb>
